# 合并报表时点确定

提问人：likewind 时间：2014-12-16 17:06:30
非同一控制下甲公司收购A公司100%股权， 12 月 12 日完成工商登记并支付全部股权款。甲公司何时将A公司利润表纳入合并报表范围。可以将 12 月纳入合并报表吗？有什么依据和案例？

回答人：chenyiwei
请对照《〈企业会计准则第 20 号——企业合并〉应用指南》第二条所列的合并日／购买日判断五项标准予以逐项对照分析。工商登记不是判断合并日或购买日的决定性因素，全部股权款的支付因素对购买日的判断影响也相对较为次要。关键看对财务和经营政策的决定权（或者说对相关活动的主导权）和对被投资企业的经营收益和亏损的享有权利或承担义务的转移情况。